【裁判字號】    99,抗,273
【裁判日期】    990312
【裁判案由】    不服羈押等
【裁判全文】
臺灣高等法院刑事裁定                   99年度抗字第273號
抗  告  人
即  被  告  甲○○
上列抗告人因違反毒品危害防制條例案件，不服臺灣板橋地方法
院，中華民國99年3 月2 日裁定（99年度訴字第537 號），提起
抗告，本院裁定如下：
    主  文
抗告駁回。
    理  由
一、抗告意旨略以：本案檢察官起訴書中記載「強哥」之身分無
    法確認，而抗告人也已將「強哥」之大陸電話供出，所知事
    實也一併告知，因此並無勾串共犯之虞。又抗告人從事通訊
    業已十年有餘，目前仍在經營，且無前科，素行尚可，亦無
    逃亡之虞。又抗告人家中尚有幼兒二名，需要抗告人照顧，
    配偶知悉抗告人涉此案件，已要求離婚。抗告人因一時貪心
    而犯此案件，已深具悔意，絕不再犯，抗告人於偵查中已自
    白，在審判中亦當如此，請求具保或解除禁止接見等語。
二、按關於羈押與否之審查，其目的僅在判斷有無實施羈押強制
    處分之必要，並非認定被告有無犯罪之實體審判程序，故關
    於羈押之要件，無須經嚴格證明，以經釋明得以自由證明為
    已足；至於被告是否成立犯罪，乃本案實體上應予判斷之問
    題。再者，有無羈押被告之必要，係屬為保全被告使訴訟程
    序得以順利進行，或為保全證據或為保全對被告刑罰之執行
    目的，而對被告實施人身強制處分權。故審酌被告有無羈押
    必要，除被告犯罪嫌疑已屬重大外，自當基於訴訟進行程度
    、犯罪性質、犯罪實際情狀及其他一切情事，審慎斟酌有無
    上開保全或預防目的，依職權妥適裁量，俾能兼顧國家刑事
    追訴、刑罰權之順暢執行及人權保障。如就客觀情事觀察，
    法院羈押之裁定在目的與手段間之衡量，並無明顯違反比例
    原則情形，即無違法或不當可言。
三、經查：抗告人即被告甲○○因違反毒品危害防制條例第4條
    第3 項運輸第三級毒品罪及懲治走私條例第2 條第1 項之私
    運管制物品罪，經臺灣板橋地方法院檢察署檢察官以99年度
    偵字第2673號提起公訴，經原法院訊問後，認被告坦承犯罪
    ，「有起訴書所載各項證據可資佐證，足認犯罪嫌疑重大，
    所犯為最輕本刑五年以上有期徒刑之罪，且被告於遭警查獲
    後，仍然以簡訊通知綽號「強哥」之共犯，而共犯仍未到案
    ，有事實足認有勾串共犯及逃亡之虞，非予羈押，顯難以進
    行審判，應予羈押並禁止接見通信」，有原法院99年3 月2
    日準備程序筆錄可稽。
四、原審依自由之證明，認被告涉犯毒品危害防制條例第4 條第
    3 項運輸毒品之重罪，嫌疑重大，有事實足認有逃亡、勾串
    共犯之虞，並審酌全案情節，認被告確有羈押之必要，而裁
    定予以羈押，經核並無違誤。抗告意旨否認有逃亡、勾串共
    犯之虞，指摘原裁定不當，為無理由，應予駁回。
五、據上論結，應依刑事訴訟法第412 條，裁定如主文。
中    華    民    國    99    年    3     月    12    日
                  刑事第十庭審判長法  官  陳榮和
                                  法  官  彭政章
                                  法  官  黃斯偉
以上正本證明與原本無異。
不得再抗告。
                                  書記官  王宜玲
中    華    民    國    99    年    3     月    16    日

司法院資訊處製作；財團法人民間司法改革基金會備份。
